【裁判字號】    99,訴,591
【裁判日期】    991005
【裁判案由】    違反毒品危害防制條例
【裁判全文】
臺灣雲林地方法院刑事判決               99年度訴字第591號
公  訴  人  臺灣雲林地方法院檢察署檢察官
被      告  甲○○
上列被告因違反毒品危害防制條例案件，經檢察官提起公訴（99
年度毒偵字第840 號），被告於本院準備程序中就被訴事實為有
罪之陳述，經告知被告簡式審判程序之旨，並聽取檢察官、被告
之意見後，由本院合議庭裁定由受命法官進行簡式審判程序，判
決如下：
    主  文
甲○○施用第一級毒品，處有期徒刑陸月，如易科罰金，以新臺
幣壹仟元折算壹日。
    事  實
一、甲○○前於民國97年5 月間，因施用第一級毒品案件，經本
    院以97年度毒聲字第180 號裁定送勒戒處所觀察、勒戒，於
    97年5 月24日入所執行觀察、勒戒後，認無繼續施用毒品傾
    向，於97年7 月14日出所執行完畢，嗣經臺灣雲林地方法院
    檢察署（下稱雲林地檢署）檢察官於97年7 月18日，以97年
    度毒偵字第881 號為不起訴處分確定。詎其仍不知戒斷毒癮
    ，復基於施用第一級毒品海洛因之犯意，於99年5 月22日上
    午7 時許，在其位於雲林縣四湖鄉○○村○○○路22之2 號
    之住處內，以將第一級毒品海洛因摻於香煙後點燃，吸食所
    產生煙霧之方式，施用第一級毒品海洛因1 次。嗣因涉嫌竊
    盜案件為警查獲，經其同意後採集其尿液送驗，結果呈可待
    因、嗎啡陽性反應，始查悉上情。
二、案經雲林縣警察局北港分局報請雲林地檢署檢察官偵查起訴
    。
    理  由
一、程序部分：
    除被告所犯為死刑、無期徒刑、最輕本刑為3 年以上有期徒
    刑之罪或高等法院管轄第一審案件者外，於前條第1 項程序
    進行中，被告先就被訴事實為有罪之陳述時，審判長得告知
    被告簡式審判程序之旨，並聽取當事人、代理人、辯護人及
    輔佐人之意見後，裁定進行簡式審判程序，刑事訴訟法第27
    3 條之1 第1 項定有明文。查本件被告甲○○所犯毒品危害
    防制條例第10條第1 項之施用第一級毒品罪，非為死刑、無
    期徒刑、最輕本刑為3 年以上有期徒刑之罪或高等法院管轄
    第一審案件，其於準備程序進行中先就被訴事實為有罪之陳
    述，經合議庭認為合於刑事訴訟法第273 條之1 第1 項之規
    定，裁定進行簡式審判程序，是本案之證據調查，依刑事訴
    訟法第273 條之2 規定，不受同法第159 條第1 項、第 161
    條之2 、第161 條之3 、第163 條之1 及第164 條至第 170
    條規定之限制，合先敘明。
二、認定犯罪事實所憑之證據及理由：
  (一)上開犯罪事實，業據被告於警詢時、檢察事務官詢問時、本
    院準備程序及審理中坦承不諱（見警卷第2 頁、偵卷第11頁
    、本院卷第12頁、第16頁反面），且經警採集其尿液檢體，
    送詮昕科技股份有限公司以氣相層析質譜儀分析法檢驗後，
    確呈可待因、嗎啡之陽性反應（檢出濃度為可待因4785ng/m
    l 、嗎啡46026ng/ml），此有該公司99年6 月10日所出具之
    濫用藥物檢驗報告（原樣編號為LＺ00000000000 號）及雲林
    縣警察局北港分局出具之應受尿液採驗人尿液檢體採集送驗
    紀錄表各1 紙附卷足憑（見警卷第4 、6 頁），被告上開自
    白內容確與事實相符，堪足採信。
  (二)被告前因施用毒品案件，經本院以97年度毒聲字第180 號裁
    定送觀察、勒戒後，認無繼續施用毒品之傾向，於97年7 月
    14日出所執行完畢，並由雲林地檢署檢察官於97年7 月18日
    以97年度毒偵字第881 號為不起訴處分確定等情，有臺灣高
    等法院被告前案紀錄表及刑案資料查註紀錄表各1 份附卷為
    憑，其於前次觀察勒戒執行完畢釋放後，5 年內再犯毒品危
    害防制條例第10條第1 項之罪，是依同條例第23條第2 項之
    規定，應予依法追訴。
  (三)綜上，本件事證已臻明確，被告犯行，洵堪認定，應依法論
    科。
三、論罪科刑之理由：
  (一)核被告所為，係犯毒品危害防制條例第10條第1 項之施用第
    一級毒品罪。其持有第一級毒品海洛因後，進而施用，其持
    有之低度行為應為施用之高度行為所吸收，不另論以持有第
    一級毒品罪。
  (二)爰審酌被告經施以觀察、勒戒處分後，本次又再度施用足以
    導致精神障礙及生命危險之成癮性毒品，足見其缺乏拒用毒
    品之決心及悔改之意，兼以施用毒品係自戕行為，犯罪手段
    平和，亦未因此而危害他人，所生損害非大，且其於犯後坦
    承犯行，態度良好，並參諸施用毒品者均有相當程度之成癮
    性及心理依賴，其犯罪心態與一般刑事犯罪之本質並不相同
    ，應側重以適當之醫學治療及心理矯治處遇為宜等一切情狀
    ，量處如主文所示之刑，並諭知易科罰金之折算標準，以資
    懲儆。
據上論斷，應依刑事訴訟法第273 條之1 第1 項、第299 條第 1
項前段，毒品危害防制條例第10條第1 項，刑法第11條前段、第
41條第1項前段，判決如主文。
本案經檢察官陳詠薇到庭執行職務。
中    華    民    國    99    年    10    月    5     日
                  刑事第七庭    法  官  鍾世芬
以上正本證明與原本無異。
如不服本判決，應於送達後10日內向本院提出上訴狀（須附繕本
），上訴於臺灣高等法院臺南分院。上訴書狀應敘述具體理由。
上訴書狀未敘述上訴理由者，應於上訴期間屆滿後20日內補提理
由書（須附繕本）於本院。（切勿逕送臺灣高等法院臺南分院）
                                書記官  王雪招
中    華    民    國    99    年    10    月    5     日
附錄本案所犯法條：
毒品危害防制條例第10條第1項
施用第一級毒品者，處 6 月以上 5 年以下有期徒刑。

司法院資訊處製作；財團法人民間司法改革基金會備份。
